【裁判字號】    90,重訴,550
【裁判日期】    901207
【裁判案由】    返還消費借貸款
【裁判全文】
臺灣板橋地方法院民事判決  九十年度重訴字第五五○號
    原      告  彰化商業銀行股份有限公司
    法定代理人  甲○○
    訴訟代理人  丙○○
    被      告  乙○○
右當事人間請求返還消費借貸款事件，本院判決如左：
    主      文
被告應給付原告日幣貳仟零參拾參萬貳拾玖元，及如附表編號一所示之利息及違約金
。
被告應給付原告美金陸萬捌仟元，及如附表編號二所示之利息及違約金。
訴訟費用由被告負擔。
本判決於原告以新臺幣貳佰柒拾萬元為被告供擔保後，得假執行。
    事      實
甲、原告方面：
一、聲明：除假執行擔保金額外，如主文所示。
二、陳述：
  （一）緣皇旗光電科技股份有限公司（下稱皇旗公司）於民國八十九年一月四日邀
        同被告乙○○為連帶保證人，與原告訂定保證書，約定就皇旗公司現在（包
        括過去所負、現在尚未清償）及將來對於原告所負借款、票款、墊款等一切
        債務，在本金新台幣八千萬元之範圍內負連帶清償之責，並簽具授信約定書
        交原告收執。
  （二）皇旗公司依八十九年一月四日與原告簽訂之進口物資融資契約，約定皇旗公
        司得委託原告開發外幣遠期信用狀，並於清償日屆至時清償本金，利息則分
        期攤還，如逾期未清償時，其遲延利息按原告當日新臺幣放款基本利率加計
        百分之二點五與原告外匯授信牌告利率比較高者計算，並自遲延之日起六個
        月內，另按遲延利率百分之十計付違約金，其超逾六個月以上部分，則按約
        定遲延利率之百分之十計付違約金，其超逾六個月以上者，超逾六個月部分
        ，按約定遲延利率之百分之二十計付違約金。嗣皇旗公司分別於八十九年七
        月二十六日、八月十一日，開具二筆開發信用狀聲請書，委託原告開發一百
        八十天期遠期信用狀及如附表所示之墊款金額向外國採購物資，該二筆金額
        並全數經由原告向外國銀行為皇旗公司墊款押匯，貨物單據到達後，經原告
        通知皇旗公司簽章提貨，惟約定清償日屆期後，經原告催討皇旗公司除清償
        部分本息外，尚有如附表所示之本金、利息、遲延利息及違約金未獲清償。
  （三）被告為皇旗公司之連帶保證人，自應負連帶給付責任。
三、證據：提出外匯匯率及授信利率表影本一件、保證書影本二件、授信約定書影本
    五件、進口物資融資契約影本一件，開發信用狀申請書影本二件、國外銀行墊款
    通知書及匯票影本二件、進口單據到單通知書兼到期日通知書影本二件、原告放
    款暨貼現利率變動情形一覽表一件。
乙、被告方面：
    被告未於言詞辯論期日到場，亦未提出書狀作何聲明或陳述。
    理      由
一、本件被告經合法通知，未於言詞辯論期日到場，核無刑事訴訟法第三百八十六條
    所列各款情形，爰依原告之聲請，由其一造辯論而為判決。
二、原告起訴主張皇旗公司於八十九年一月四日邀被告為連帶保證人，約定被告就皇
    旗公司現在（包括過去所負，現在尚未清償）及將來對於原告所負之借款、票款
    、墊款等一切債務，在本金新台幣八千萬元之範圍內負連帶清償之責，並簽訂授
    信約定書。嗣皇旗公司於八十九年一月四日與原告訂定進口物資融資契約，約定
    其得委託原告開發外幣遠期信用狀，並於清償日屆至時清償本金，利息則分期攤
    還，如逾期未清償時，其遲延利息按原告當日新臺幣放款基本利率加計百分之二
    點五與原告外匯授信牌告利率比較高者計算，並自遲延之日起六個月內，另按遲
    延利率百分之十計付違約金，其超逾六個月以上部分，則按約定遲延利率之百分
    之十計付違約金，其超逾六個月以上者，超逾六個月部分，按約定遲延利率之百
    分之二十計付違約金。嗣皇旗公司分別於八十九年七月二十六日、八月十一日，
    開具二筆開發信用狀聲請書，委託原告開發一百八十天期遠期信用狀及如附表所
    示之墊款金額向外國採購物資，該二筆金額並全數經由原告向外國銀行為皇旗公
    司墊款押匯，貨物單據到達後，經原告通知皇旗公司簽章提貨，惟約定清償日屆
    期後，經原告催討皇旗公司除清償部分本息外，尚有如附表所示之本金、利息、
    遲延利息及違約金未獲清償等語。被告未於言詞辯論期日到場，亦未提出書狀作
    何聲明或陳述。
三、本件原告主張之事實，已據其提出外匯匯率及授信利率表影本一件、保證書影本
    二件、授信約定書影本五件、進口物資融資契約影本一件，開發信用狀申請書影
    本二件、國外銀行墊款通知書及匯票影本二件、進口單據到單通知書兼到期日通
    知書影本二件、原告放款暨貼現利率變動情形一覽表一件為證，被告經合法通知
    ，未於言詞辯論期日到場，亦未提出書狀爭執或否認原告之主張，依民事訴訟法
    第二百八十條之規定，應視同自認原告之主張，自堪信原告之主張為真實。
四、另關於遲延利息及違約金之計算，依原告提出之放款暨貼現利率變動情形一覽表
    ，查原告九十年二月十日、九十年三月九日新台幣短期放款基本利率，分為年利
    率百分之七點八四、百分之七點八三五，加上百分之二點五則分為年利率百分之
    十點三四、百分之十點三三五，較原告所提出之外匯匯率及授信利率表所示之日
    幣及美金授信利率為高，是原告請求均依附表所示年息百分之十點三零七計算遲
    延利息，及按該年息之百分之十及百分之二十，計算逾期六個月以內及逾期六個
    月以上之違約金，應為適當。
五、從而，原告本於連帶保證之法律關係，訴請被告清償墊款日幣二千零三十三萬零
    二十九元、美金六萬八千元及如附表所示之利息、遲延利息及違約金，即屬正當
    ，應予准許。
六、原告陳明願供擔保，請准宣告假執行，核無不合，茲酌定相當之擔保金額，予以
    准許。
七、據上論結，本件原告之訴為有理由，依民事訴訟法第三百八十五條第一項前段、
    第七十八條、第三百九十條第二項，判決如主文。
中      華      民      國    九十      年     十  二   月     七       日
                              臺灣板橋地方法院民事第一庭
~B法      官  周舒雁
右為正本係照原本作成。
如對本判決上訴，須於判決送達後二十日內向本院提起上訴狀。
中      華      民      國    九十      年     十  二   月     七       日
~B法院書記官  曹秋冬
~F0
~T40
┌──────────────────────────────────────────────────────┐
│附表：（單位：新臺幣（下同））                                                                              │
├──┬─────────┬───────┬────────┬────────────────────────┤
│    │                  │約  定  利  息│遲  延  利  息  │違    約    金    計    算    期    間    利  率│
│編號│  債  權  本  金  │              │                ├───────────┬────────────┤
│    │                  │              │                │逾期六個月內按遲延利率│逾期六個月以上，其超逾六│
│    │                  │              │                │百分之十              │個月部分按上開利率百分之│
│    │                  │              │                │                      │二十                    │
├──┼─────────┼───────┼────────┼───────────┼────────────┤
│ 一 │日幣貳仟零拾萬│自民國八十九年│自民國九十年二月│自九十年二月十一日起至│自九十年八月十一日起至清│
│    │零貳拾玖元        │八月十四日起至│十一日起至清償日│九十年八月十日止      │償日止                  │
│    │                  │九十年二月十日│止，按年息百分之│                      │                        │
│    │                  │止，按年息百分│十點三○七計算  │                      │                        │
│    │                  │之三點二五計算│                │                      │                        │
├──┼─────────┼───────┼────────┼───────────┼────────────┤
│ 二 │美金陸萬捌仟元    │自民國八十九年│自民國九十年三月│自九十年三月十一日起九│自九十年九月十一日起至清│
│    │                  │九月十一日起至│十一日起至清償日│十年九月十日止        │償日止                  │
│    │                  │九十年三月十日│止，按年息百分之│                      │                        │
│    │                  │止，按年息百分│十點三○七計算  │                      │                        │
│    │                  │之九點六五計算│                │                      │                        │
└──┴─────────┴───────┴────────┴───────────┴────────────┘


司法院資訊處製作；財團法人民間司法改革基金會備份。
